# 投资性房地产资本化支出

提问人：renpc0428 时间：2013-08-12 11:41:24
一投资性房地产按照成本法核算作为出租使用，现对其进行加盖楼层，加盖其间不影响正常租金收入，加盖完毕后尚无法确定租金价格，但仍租给承租方，该如何进行账务处理，资产负债表日仍处于改造期间，应如何列报。

回答人：chenyiwei
赞同 2 楼，另外补充一点：因为在工程进行期间原先的投资性房地产仍可产生租金收入，并不需要暂停使用，因此不应把原先的投资性房地产整体转入在建工程，而是把原先的投资性房地产继续在原科目中核算，并正常计提折旧。工程支出符合资本化条件的，单独在“在建工程”科目（或者“投资性房地产——在建”科目）归集，完工后转为投资性房地产，并在该加盖楼层自身的使用寿命和整幢楼的剩余使用寿命两者中的较短年限内计提折旧。

提问人：renpc0428 时间：2013-08-14 21:43:56
顺便请问下，由于加盖房屋发生的采光权补偿费用应该计入在建工程还是费用化呢，费用化是计入营业外支出吗？

回答人：chenyiwei
“加盖房屋发生的采光权补偿费用”支付的法律法规或者合同依据是什么？金额如何确定？支付对象是谁？如果不支付则对加盖楼层工程会产生什么影响？